臺灣彰化地方法院刑事判決
109年度訴緝字第69號
公  訴  人  臺灣彰化地方法院檢察署檢察官
被      告  呂柏憲


選任辯護人  黃勃叡律師
上列被告因違反組織犯罪防制條例等案件，經檢察官追加起訴（
107年度偵字第5464、9258、9275號），本院判決如下：
    主  文
甲○○犯如附表一所示各罪，各處如附表二所示之刑、沒收及保安
處分。應執行有期徒刑伍年陸月，沒收部分併執行之，並應於刑
之執行前，令入勞動場所強制工作參年。
    犯罪事實
一、甲○○及真實姓名、年籍不詳綽號「鳳凰」之成年男子，  共
    同意圖為自己不法之所有，在中國大陸地區指揮以實施詐術
    為手段之具有持續性及牟利性之犯罪組織（下稱甲○○詐欺集
    團），並自民國107年2月間起，陸續吸收陳子滕、寅○○（上
    開2人業經本院審結）、張凱倫（未到案，現由本院通緝中
    ）暨其他不詳成員等加入上開犯罪組織，其等即共同基於掩
    飾、隱匿特定犯罪所得之去向之洗錢及三人以上共同犯詐欺
    取財之犯意聯絡，分別為以下犯行：
（一）甲○○指示壬○○收購人頭行動電話門號卡，供所屬集團實施
      詐欺取財行為，壬○○隨即於107年2月間某日聯繫戊○○，請
      其以每張新臺幣（下同）1500元之代價，向他人收購行動
      電話預付卡，嗣戊○○即致電遊說陳俊宏申辦行動電話預付
      卡門號出售，陳俊宏旋於107年2月23日，前往遠傳電信股
      份有限公司彰化中正門市店，以個人名義申辦門號000000
      0000、0000000000號行動電話預付卡後，由戊○○以每門號
      1200元收購，再轉交予壬○○，壬○○再透過便利商店宅急便
      貨運，將該等行動電話預付卡託運至金門縣，交付予甲○○
      詐欺集團所屬之不詳成員。而甲○○詐欺集團成員一接獲上
      開行動電話預付卡後，旋以上開門號0000000000號行動電
      話，致電予己○○施以附表一編號1所示之詐騙行為，致使
      己○○陷於錯誤，因而於附表一編號1所示之時間，匯款5萬
      元至附表一編號1所示之帳戶內，旋遭張晉誠於附表一編
      號1所示之時間、地點提領一空（戊○○、張俊宏幫助詐欺
      取財犯行，業經本院另案審結；車手林錚崧、張晉誠部分
      則另案由臺灣臺中地方法院審結）。
（二）寅○○受甲○○之邀而加入上開詐欺集團，負責收取人頭帳戶
      及交付帳戶提款卡給集團車手，寅○○並邀具有詐欺取財共
      同犯意聯絡之庚○○（業經本院另案審結）參與該詐欺集團
      犯罪組織擔任車手工作。嗣甲○○所屬詐欺集團以不詳方式
      取得附表一編號2戶名「張游足」帳戶之提款卡後，即利
      用黑貓宅急便將之託運至彰化縣花壇鄉某處收貨點，並聯
      繫寅○○前往領取。迨甲○○詐欺集團之不詳成員，於附表一
      編號2所示之時間致電予癸○○，對其實施附表一編號2所示
      之詐騙行為，致使癸○○陷於錯誤，委託同事高柄男轉帳3
      萬元至上揭「張游足」之帳戶，嗣寅○○接獲通知，旋將上
      揭「張游足」帳戶之提款卡連同密碼交付予庚○○，由庚○○
      於附表一編號2所示之提領時間、地點提領一空，之後寅○○、庚○○再將提領之款項暨上揭「張游足」帳戶之提款卡
      交付予壬○○，壬○○再轉交予甲○○詐欺集團所屬之不詳成員
      。
（三）壬○○另化名為「沈文夫」，經由便利商店宅急便貨運，收
      取甲○○詐欺集團所取得之人頭帳戶提款卡，迨甲○○詐欺集
      團之不詳成員，先後於附表一編號3至7所示之時間、分別
      致電予乙○○、子○○、辛○○、丁○○及丙○○等人，對其等實施
      附表一編號3至7所示之詐騙行為，致使乙○○、子○○、辛○○
      、丁○○及丙○○等人陷於錯誤，因而於附表一編號3至7所示
      之時間，各匯款6萬元、3萬元、3萬元、15萬元、20萬元
      至附表一編號3至7所示之帳戶內，甲○○詐欺集團再通知壬○○及具有詐欺取財、洗錢之犯意聯絡之張凱倫，隨即由張
      凱倫於附表一編號3至7所示之時間、地點，持附表一編號
      3至7所示由壬○○所交付之人頭帳戶提款卡及密碼，將乙○○
      、子○○、辛○○、丁○○及丙○○等人匯入之款項全數提領得手
      ，再交付予壬○○，壬○○再將取得之款項轉交予甲○○詐欺集
      團之不詳成員。
（四）甲○○詐欺集團之不詳成員，於附表一編號8所示之時間，
      致電予丑○○，對其實施附表一編號8所示之詐騙行為，致
      使丑○○陷於錯誤，因而於附表一編號8所示之時間，匯款2
      0萬元至附表一編號8所示戶名「黃耀聰」帳戶內，甲○○詐
      欺集團隨即指示某不詳成員，將匯入之款項14萬9千元領
      出，再通知黃耀聰將其餘5萬1千元匯至附表一編號8所示
      戶名「王韋澄」帳戶內，甲○○詐欺集團復通知已持有附表
      一編號8「王韋澄」帳戶提款卡之壬○○提領，惟壬○○卻利
      用不知情之小學同學吳安琪（另經檢察官為不起訴處分）
      代為提領，吳安琪因而於附表一編號8所示之時間、地點
      ，持壬○○交付之提款卡，將5萬1千元提領出交予壬○○，壬○○再將款項轉交予甲○○詐欺集團之不詳成員。
（五）甲○○詐欺集團之不詳成員，於附表一編號9所示之時間，
      致電予卯○○，對其實施附表一編號9所示之詐騙行為，致
      使卯○○陷於錯誤，因而於附表一編號9所示之時間，匯款2
      0萬元至附表一編號9所示帳戶內，甲○○詐欺集團隨即通知
      已持有附表一編號9帳戶提款卡之壬○○、董進忠（經由壬○○之招募而加入，業經本院另案審結）由董進忠於附表一
      編號9所示之時間、地點，持壬○○所交付之帳戶提款卡，
      將其中11萬9千元提領出，再交付予壬○○，壬○○再將取得
      之款項轉交予甲○○詐欺集團之不詳成員。
二、案經己○○、子○○、辛○○、丁○○、丙○○、丑○○、卯○○告訴後由
    彰化縣警察局、彰化縣警察局溪湖分局分別報請臺灣彰化地
    方檢察署檢察官偵查後追加起訴。
    理  由
壹、程序部分：
　　按一人犯數罪者或數人共犯一罪或數罪者，為相牽連之案件
    ；於第一審辯論終結前，得就與本案相牽連之犯罪追加起訴
    ，刑事訴訟法第7條第1、2款、第265條第1項分別定有明文
    。查同案被告張凱倫因與被告甲○○等共同涉犯3人以上詐欺
    取財等之犯行，前經臺灣彰化地方檢察署檢察官以107年度
    偵字第5087、6732號提起公訴，並由本院以107年度訴字第1
    396號審理中，嗣於前開已提起公訴之案件言詞辯論終結前
    ，檢察官追加起訴被告甲○○涉犯違反組織犯罪防制條例等之
    犯行，因追加起訴部分與上述業經起訴部分，屬數人共犯數
    罪之相牽連案件，是以追加起訴為屬合法，本院自得一併審
    理，先予敘明。
貳、證據能力：
一、組織犯罪防制條例第12條第1 項中段規定：「訊問證人之筆
    錄，以在檢察官或法官面前作成，並經踐行刑事訴訟法所定
    訊問證人之程序者為限，始得採為證據」。此為刑事訴訟證
    據能力之特別規定，且較92年2 月6 日修正公布，同年9 月
    1 日施行之刑事訴訟法證據章有關傳聞法則之規定更為嚴謹
    ，自應優先適用。依上開規定，證人於警詢時之陳述，於違
    反組織犯罪防制條例案件，即不具證據能力，不得採為判決
    基礎（最高法院104 年度台上字第203號判決意旨參照）。
    準此，以下證人於警詢及非在檢察官或法官面前作成，並經
    踐行刑事訴訟法所定訊問證人之程序之陳述，於違反組織犯
    罪防制條例案件，即絕對不具證據能力，而無刑事訴訟法第
    159 條之5 規定之適用，不得採為判決基礎。是本案以下證
    人此部分陳述，關於被告甲○○違反組織犯罪防制條例部分，
    均不具證據能力，合先敘明。
二、按被告以外之人於審判外之言詞或書面陳述，除法律有規定
    者外，不得作為證據，刑事訴訟法第159條第1項定有明文。
    經查，證人壬○○、戊○○、寅○○、張凱倫等於警詢之陳
　　述，核屬審判外之陳述，為傳聞證據，上開陳述既無刑事訴
    訟法所規定可例外具有證據能力等情形，復經被告甲○○及其
    辯護人於本院準備程序爭執證據能力，依刑事訴訟法第159
    條第1項規定，自不具證據能力。至於辯護人復主張上開證
    人於偵查中之證述無證據能力云云；惟被告以外之人於偵查
    中向檢察官所為之陳述，除顯有不可信之情況者外，得為證
    據，刑事訴訟法第159條之1第2項定有明文；蓋現行法之檢
    察官仍有訊問被告、證人及鑑定人之權限，其應踐行之程序
    又多有保障被告或被害人之規定，證人、鑑定人於偵查中亦
    均須具結，就刑事訴訟而言，其司法屬性甚高；而檢察官於
    偵查程序取得之供述證據，其過程復尚能遵守法令之規定，
    是其訊問時之外部情況，積極上具有某程度之可信性，除消
    極上顯有不可信之情況者外，均得為證據；本件辯護人並未
    就上開證人於偵查中之證述有何顯不可信之情形提出實證，
    是其主張上開證人於偵查中所為之證述無證據能力云云，自
    無足取。
三、又按被告以外之人（包括證人、鑑定人、告訴人、被害人及
    共同被告等）於檢察事務官、司法警察官或司法警察調查中
    所為之陳述，與審判中不符時，其先前之陳述具有較可信之
    特別情況，且為證明犯罪事實存否所必要者，得為證據，刑
    事訴訟法第159條之2定有明文。本條所稱「先前之陳述具有
    較可信之特別情況」，係指被告以外之人先前於檢察事務官
    、司法警察官或司法警察調查中所為之陳述，與審判中不符
    ，而從先前與審判中各個陳述之外部附隨環境或條件觀察比
    較，先前之陳述，較為自然可信而足以取代審判中之陳述者
    而言（最高法院95年度臺上字第3747號判決參照）。又所謂
    「具有較可信之特別情況」（即學理上所稱之「特信性」）
    ，係指其陳述係在特別可信為真實之情況下所為者而言，例
    如被告以外之人出於自然之發言、臨終前之陳述，或違反自
    己利益之陳述等特別情形均屬之。蓋被告以外之人在類此特
    別情況下所為之陳述，就通常而言，其虛偽之可能性偏低，
    可信之程度較高，若該項陳述為證明犯罪事實存否所必要，
    依上規定，自得構成傳聞法則之例外，而承認其證據能力。
    查證人庚○○於警詢時之陳述，固屬審判外之陳述，然觀證人
    庚○○於本院審理時經交互詰問所為之證述，多答稱以不記得
    或沒有印象等語，致未能就與本案案情相關情節為完整之陳
    述，本院審酌證人庚○○於警詢時所陳述之內容，離案發時間
    較近，受外界干擾較少，就通常而言，虛偽之可能性偏低，
    可信之程度較高，且對於其參與本案犯罪情節供陳明確且詳
    盡，是證人庚○○於警詢時之供述，可補審判中陳述之不足，
    並為證明被告甲○○犯罪事實存否所必要，自具有證據能力，
    當得作為證據。
四、再被告以外之人於審判外之陳述雖不符刑事訴訟法第159 條
    之1 至之4 等4 條之規定，而經當事人於審判程序同意作為
    證據，法院審酌該言詞陳述或書面陳述作成時之情況，認為
    適當者，亦得為證據；當事人、代理人或辯護人於法院調查
    證據時，知有刑事訴訟法第159 條第1 項不得為證據之情形
    ，而未於言詞辯論終結前聲明異議者，視為有前項之同意，
    同法第159 條之5 定有明文。其立法意旨，在於確認當事人
    對於傳聞證據有處分權，得放棄反對詰問權，同意或擬制同
    意傳聞證據可作為證據，屬於證據傳聞性之解除行為，如法
    院認為適當，不論該傳聞證據是否具備刑事訴訟法第159 條
    之1 至第159 條之4 所定情形，均容許作為證據，不以未具
    備刑事訴訟法第159 條之1 至第159 條之4 所定情形為前提
    。本案判決除上開二所述之情形，其餘下列所引用被告甲○○
    以外之人於審判外之陳述，對被告而言，性質上屬傳聞證據
    ，惟公訴人、被告及辯護人就其均不爭執，亦未於言詞辯論
    終結前聲明異議，本院審酌上開被告以外之人於審判外陳述
    作成時之情況，並無不能自由陳述之情形，亦未有違法、不
    當或其他瑕疵，且與待證事實具有關連性，以之作為證據應
    屬適當，認均有證據能力。
五、又傳聞法則乃對於被告以外之人於審判外之言詞或書面陳述
    而為之規範。本案判決以下引用之非供述證據，並無刑事訴
    訟法第159 條第1 項規定傳聞法則之適用，經本院審理時依
    法踐行調查證據程序，與本案待證事實具有自然之關聯性，
    且無證據證明係公務員違法取得之物，依法自得作為證據
參、實體部分：
一、訊據被告甲○○矢口否認有何前揭犯行，辯稱：伊不知道收 
    購電話是要做詐騙的行為，當時是問壬○○有沒有電話卡要賣
    ，是其朋友阿川問有沒有人頭電話卡，阿川在中國問有沒有
    臺灣人頭電話卡，伊問阿川要電話卡做什麼，他說不是做違
    法，不是犯罪，所以才去問壬○○，阿川跟伊說寄到金門就好
    ，所以就叫壬○○寄到金門，另其曾跟寅○○聯絡，是單純聊天
    ，不是講詐騙的事，也沒有叫壬○○收提款卡或收錢，伊並未
    參與本案之詐欺集團云云。經查：
　㈠同案共犯壬○○前於107年5月25日檢察官向本院聲請羈押時，
    經法官訊問後陳稱其有參與本案之詐欺集團，負責收提款卡
    再轉交車手，並曾找張凱倫、董進忠擔任車手，又伊之上手
    為綽號「武則天」、「鳳凰」、「莫拉克」等語（見本院聲
    羈字第112號卷第4-5頁）；其後於檢察官偵查中具結後證稱
    是被告甲○○邀其加入車手集團，伊於107年1月間經前妻告知
    才跟被告甲○○相認，當時甲○○已在中國大陸，前妻稱甲○○在
    臺灣犯案才躲到中國大陸，之後甲○○要伊收購人頭卡，記得
    透過戊○○收購2張人頭卡，收購後，甲○○就給伊名字跟地址
    寄去金門，後來甲○○要伊幫他找車手，因伊覺得對他有虧欠
    ，所以就答應他，伊都以FACETIME跟甲○○視訊聯絡，依照時
    間順序，先後找了戊○○、張凱倫、單煒宸當車手，單煒辰再
    找董進忠，寅○○不是伊找來當車手的，會見面是甲○○要伊去
    跟寅○○拿1張提款卡，伊找來車手後會提供「鳳凰」的微信
    ，他們會直接跟「鳳凰」聯絡，報酬是「鳳凰」跟他們談的
    ，領款也是聽「鳳凰」的，甲○○說伊的報酬是1%，伊找來的
    車手領款後自己從中扣3%當報酬，另會扣1%給伊當報酬，至
    於車手提款的卡片，伊有交給董進忠1次，交給張凱倫1次，
    其他戊○○、單煒辰的卡片不是伊交給他們，提款後張凱倫、
    董進忠有交錢給伊，又其手機中有一個叫「武則天」的就是
    甲○○，伊交過兩次錢，是「鳳凰」叫伊把錢放在定點，吳安
    琪領的錢會交給伊，伊再一次一併交出去，伊曾跟董進忠一
    起領款過，那次伊開車載董進忠，董進忠下車領款等語（見
    偵字第5464號卷第645-649頁）。而觀壬○○為警查扣之門號0
    000000000號手機內資料，其中叫「莫拉克」者，其上照片
    即為被告甲○○（見警卷第47頁），且被告甲○○並於本院審理
    中坦認「莫拉克」確實是其在微信之暱稱（見本院訴緝69號
    卷第340頁）；再被告甲○○前確因涉犯強盜等案件，於審理
    中之106年7月24日潛逃中國大陸，而經本院以105年度訴字
    第423號發布通緝，此並有臺灣高等法院被告前案紀錄表及
    入出境資訊連結作業可參（見本院訴字第488號卷第181頁）
    。堪認同案共犯壬○○前揭證詞信實有徵，應可採信。至於壬○○其後於本院審理中翻異前詞，改稱被告甲○○微信叫「阿揚
    」，且其並未跟伊講過領錢或詐欺之事，沒聽過「莫拉克」
    這個人，被告甲○○並未邀其加入車手集團，也沒有要其收購
    人頭卡或指示拿提款卡領錢云云（見本院訴緝69號卷第239-
    253頁），除與被告甲○○坦承其微信叫「莫拉克」乙情相悖
    外，其餘證詞無非係迴護被告甲○○之證述，當難採為有利被
    告之認定。　
　㈡同案共犯戊○○於偵查中證實其曾向陳俊宏收購SIM卡後交給壬○○乙情（見偵字第9258號卷第205頁）；復於本院審理中證
    稱因壬○○需要預付卡，就跟陳俊宏收購2張預付卡後交給壬○○，在107年3月間壬○○介紹其加入詐欺集團前，有跟伊講過
    甲○○是其兒子，有見過壬○○、甲○○在視訊，聽壬○○說甲○○因
    案件跑到中國廈門從事詐欺等語（見本院訴緝69號卷第223-
    226頁）。
　㈢同案共犯寅○○於偵查中證稱是被告甲○○找伊加入車手集團，
    確切日期已不記得，卡片是甲○○用黑貓寄給伊，伊再找庚○○
    去領款，庚○○領到的錢交給伊，伊再依甲○○的指示交給甲○○
    的爸爸（即壬○○），又伊的報酬2%是甲○○講的，庚○○報酬3%
    也是甲○○講的，伊把卡片交給庚○○後，就跟甲○○講庚○○的聯
    絡方式，然後呂伯憲就直接指示庚○○如何領款，庚○○有將領
    的錢交給伊1次，那次伊就把錢及卡片一併交還給甲○○的爸
    爸等語（見偵字第5464號卷第579-581頁）；至於寅○○其後
    於本院審理中就被告甲○○如何找伊加入及有無收受提款卡等
    情，改稱沒有印象或忘記了云云，僅係對過往之事不復記憶
    ，難認其前於偵查中之證述有何顯不可信之處。
　㈣同案共犯庚○○於警詢中供稱伊從107年4月16日開始擔任車手
    領錢，是寅○○找伊加入的，其提領詐欺款項之提款卡及密碼
    都是寅○○所交付，寅○○告知要將錢交給甲○○，伊的車手頭是
    寅○○，寅○○的上手是甲○○，寅○○告訴伊甲○○人在中國廈門，
    提領的詐欺款項是要交給甲○○的等語，並當場指認甲○○（見
    警卷第267-285頁）。
　㈤同案共犯張凱倫於偵查中證稱壬○○有1個兒子小時候就給人收
    養，後來跑去大陸，就是在做詐欺，伊不知壬○○的兒子叫甚
    麼名字，他打電話給伊就是叫伊卡片去查一下，是壬○○跟伊
    講那是他兒子，且聽他們對話，對方也是叫壬○○爸爸，伊全
    部領錢的過程，就是壬○○或壬○○的兒子叫伊去領款的，壬○○
    的兒子如果聯絡不到我，就會叫壬○○聯絡我等語（見偵字第
    9258號卷第243-245頁）。　　　　　
  ㈥綜合前開共犯之證述，並參酌以被告甲○○與壬○○乃父子至親
    ，壬○○應不致於無故誣陷被告甲○○，堪信壬○○前開所言，應
    屬事實，被告甲○○既有招募車手及發號指令等行為，堪認其
    應為本案詐欺集團之首腦，並與綽號「鳳凰」之男子共同指
    揮本案之犯罪組織。
  ㈦此外，本件如附表一等之被害人，確遭甲○○詐欺集團成員詐
    騙因而匯款等情，並經告訴人己○○、子○○、辛○○、丁○○、丙○○、丑○○、卯○○、被害人癸○○、乙○○等於警詢中指訴明確，
    且據證人即同案共犯胡仁、張晉誠、林錚崧、董進忠、證
    人賴兆奕、吳安琪、施建銘、證人即附表一帳戶申辦人王韋
    澄、黃紹瑋、黃耀聰等於警詢或偵查中證述無誤，並有以下
    證據可為佐證：
    ⒈告訴人己○○匯款之郵政跨行匯款申請書影本。
    ⒉被害人癸○○行動電話來電顯示頁面、LINE訊息翻拍照片影
      本、自動櫃員機交易明細表照片影本。
    ⒊被害人乙○○匯款之臺灣銀行匯款申請書回條聯影本、行動
      電話LINE訊息翻拍照片影本。
    ⒋告訴人子○○行動電話LINE訊息翻拍照片影本、臺灣土地銀
      行存摺類存款憑條影本。
    ⒌告訴人辛○○自動櫃員機交易明細表影本、台新銀行存摺封
      面及內頁影本、行動電話LINE訊息翻拍照片影本。
    ⒍告訴人丁○○郵政入戶匯款申請書影本、行動電話來電顯示
      頁面及文字簡訊翻拍照片影本。
    ⒎告訴人丙○○之臺灣中小企業銀行存摺封面影本及匯款申請
      書影本。
    ⒏告訴人丑○○郵政入戶匯款申請書影本及行動電話來電顯示
      頁面翻拍照片影本。
    ⒐告訴人卯○○郵政跨行匯款申請書影本及郵政存簿儲金簿封
      面與內頁影本。
    ⒑證人黃耀聰郵政跨行匯款申請書影本、郵政存簿儲金簿封
      面與內頁影本。
    ⒒臺中商業銀行帳號000-000000000000號帳戶之開戶資料、
      交易明細表及提款地址表（戶名：洪祥議）。
    ⒓臺灣土地銀行虎尾分行帳號000-000000000000號帳戶之客
      戶歷史交易明細查詢（戶名：張游足）。
    ⒔中華郵政苗栗三灣郵局000-00000000000000號帳戶之開戶
      基本資料及交易明細（戶名：黃紹瑋）。
    ⒕玉山銀行羅東分行帳號000-0000000000000號帳戶之開戶基
      本資料及交易明細（戶名：張柏鈞）。
    ⒖中華郵政佳里興郵局000-00000000000000號帳戶之開戶基
      本資料及交易明細（戶名：黃耀聰）。
    ⒗臺灣銀行林口分行帳號000-000000000000號帳戶之開戶基
      本資料及交易明細（戶名：王韋澄）。
    ⒘國泰世華商業銀行提款機0VB8Q之錄影監視畫面及交易相關
      資料。
    ⒙門號0000000000、0000000000號行動電話通聯調閱查詢單
      、行動電話預付卡申請書影本。
    ⒚本院107年聲監字第97、120、145、160、210號及聲監續字
      第167、219、235、236、298號通訊監察書暨附表。
    ⒛本院107年6月5日彰院曜刑祥107聲監可58、59字第1070018
      573、1070018574號函（含彰化地檢署及彰化縣警察局函
      稿）。
    本院107年6月7日彰院曜刑金107聲監可60字第1070018846
      、1070018847號函（含彰化地檢署及彰化縣警察局函稿）
      。
    同案共犯陳俊宏持用之門號0000000000號行動電話與戊○○
      持用之門號0000000000號行動電話之通訊監察譯文、同案
      共犯戊○○持用之門號0000000000號行動電話與同案共犯壬○○持用之門號0000000000號行動電話之通訊監察譯文。
    同案共犯張凱倫持用之門號0000000000號行動電話與同案
      共犯壬○○持用之門號0000000000號、0000000000號行動電
      話之通訊監察譯文、壬○○持用之門號0000000000號行動電
      話通訊監察譯文。
    如附表一所示車手或證人吳安琪之提款照片、同案共犯張
      凱倫丟棄人頭帳戶提款卡之現場照片暨提款時穿著之照片
      。
    車牌號碼000-000號、000-000號普通重型機車車輛詳細資
      料報表、車牌號碼0000-00號、000-0000號自用小客車車
      輛詳細資料報表。
    本院核發之搜索票、自願受搜索同意書、彰化縣警察局搜
      索扣押筆錄、扣押物品目錄表、扣押物品收據、扣案物品
      照片、扣案行動電話內容擷取照片。
    員警蒐證照片。
    證人黃耀聰於107年5月2日匯款5萬1千元至王韋澄帳戶之郵
      政跨行匯款申請書、LINE對話擷圖及宅急便收據（收件人
      沈文夫）。
    宅急便收據（寄件人黃紹瑋，收件人沈文夫）。
    內政部警政署反詐騙案件紀錄表、反詐騙諮詢專線紀錄表
      、受理刑事案件報案三聯單、受理詐騙帳戶通報警示簡便
      格式表。
 二、從而，本案事證明確，被告甲○○之犯行均堪以認定，應依
     法論科。
 三、論罪科刑：
   ㈠按組織犯罪防制條例第2條第1項所稱之「犯罪組織」，係指
     三人以上，以實施強暴、脅迫、詐術、恐嚇為手段或最重
     本刑逾五年有期徒刑之刑之罪，所組成具有持續性或牟利
     性之有結構性組織。依本案被告等之犯罪情節，被告甲○○
     所屬詐欺犯罪組織之成員，至少有甲○○、綽號「鳳凰」之
     成年男子、甲○○詐欺集團撥打電話詐騙被害人之成員、同
     案共犯壬○○、寅○○、張凱倫、張晉誠、林錚松、董進忠等
     取款車手，及向壬○○取款之不詳成員，足認被告所指揮之
     集團所實施之詐欺取財罪，係經由縝密之計畫與分工及互
     相配合而完成之犯罪暨該集團係由多數人所組成之於一定
     期間內存續以實施詐欺為手段以牟利之具有完善結構之組
     織，自屬三人以上以實施詐術為手段所組成具有持續性、
     牟利性之有結構性組織，而對被害人實行詐騙犯行甚明。
     又按組織犯罪防制條例第3 條第1 項前段與後段，分別就
     「發起、主持、操縱或指揮」犯罪組織之人，和單純「參
     與」犯罪組織之人，為不同層次之犯行，而分別予以規範
     ，並異其刑度，前者較重，後者較輕，係依其情節不同而
     為處遇。其中有關「指揮」與「參與」之分際，乃在「指
     揮」係為某特定任務之實現，可下達行動指令、統籌該行
     動之行止，而居於核心角色，即足以當之；而「參與」則
     指一般之聽取號令，實際參與行動之一般成員。觀諸本件
     之犯罪情狀，被告甲○○負責邀集同案共犯壬○○、寅○○等加
     入詐欺集團，除許以車手之報酬，並下達指令、聯繫提款
     ，明顯為本案詐欺集團之核心，為幕後指揮者，而非單純
     參與之一般成員。
 　㈡次按105年12月28日修正公布，並於106年6月28日生效施行
     之洗錢防制法第1條規定：「為防制洗錢，打擊犯罪，健全
     防制洗錢體系，穩定金融秩序，促進金流之透明，強化國
     際合作，特制定本法。」與修正前洗錢防制法第1條規定：
     「為防制洗錢，追查重大犯罪，特制定本法。」已有明顯
     不同，可見洗錢防制法的立法目的及其保護法益，從「妨
     害司法權運作」（打擊犯罪），兼及「穩定金融秩序、促
     進金流透明」。又修正後洗錢防制法第2條第2款、第3條第
     2款規定，掩飾刑法第339條詐欺取財犯罪所得去向之行為
     ，亦可構成洗錢罪。另依據洗錢防制法第2條修正理由第3
     點所示：「維也納公約第3條第1項第b款第ii目規定洗錢行
     為態樣，包含隱匿或掩飾該財產的真實性質、來源、所在
     地、處置、轉移、相關的權利或所有權之洗錢類型，例如
     ：(一)犯罪行為人出具假造的買賣契約書掩飾某不法金流
     ；(二)貿易洗錢態樣中以虛假貿易外觀掩飾不法金流移動
     ；(三)知悉他人有將不法所得轉購置不動產之需求，而擔
     任不動產之登記名義人或成立人頭公司擔任不動產之登記
     名義人以掩飾不法所得之來源；(四)提供帳戶以掩飾不法
     所得之去向，例如：販售帳戶予他人使用。」修正後條文
     雖未完整規範上開公約所列全部隱匿或掩飾態樣，然已可
     見提供、販售帳戶予他人使用，係掩飾不法所得去向、所
     在之典型行為，所以，使用他人提供、販售之帳戶存、提
     不法所得，用來掩飾或切斷該不法所得與犯罪者之關聯性
     ，阻礙金流透明，破壞金融秩序，藉以掩飾或隱匿該不法
     所得之去向、所在，並逃避追訴、處罰，更屬於侵害上開
     洗錢防制法保護法益，而在其立法目的之規範範圍。復按
     洗錢防制法第15條之特殊洗錢罪，係在無法證明前置犯罪
     之特定不法所得，而未能依洗錢防制法第14條之一般洗錢
     罪論處時，始予適用。倘能證明人頭帳戶內之資金係前置
     之特定犯罪所得，即應逕以一般洗錢罪論處，自無適用特
     殊洗錢罪之餘地。例如詐欺集團向被害人施用詐術後，為
     隱匿其詐欺所得財物之去向，而令被害人將其款項轉入該
     集團所持有、使用之人頭帳戶，並由該集團所屬之車手前
     往提領詐欺所得款項得逞，檢察官如能證明該帳戶內之資
     金係本案詐欺之特定犯罪所得，即已該當於洗錢防制法第1
     4條第1項之一般洗錢罪；至若無法將人頭帳戶內可疑資金
     與本案詐欺犯罪聯結，而不該當第2條洗錢行為之要件，當
     無從依洗錢防制法第14條第1項之一般洗錢罪論處，僅能論
     以洗錢防制法第15條第1項之特殊洗錢罪。另過去實務認為
     ，行為人對犯特定犯罪所得之財物或利益作直接使用或消
     費之處分行為，或僅將自己犯罪所得財物交予其他共同正
     犯，祇屬犯罪後處分贓物之行為，非本條例所規範之洗錢
     行為，惟依修正後洗錢防制法規定，倘行為人意圖掩飾或
     隱匿特定犯罪所得來源，而將特定犯罪所得直接消費處分
     ，甚或交予其他共同正犯，而由共同正犯以虛假交易外觀
     掩飾不法金流移動，即難認單純犯罪後處分贓物之行為，
     應仍構成洗錢防制法第2條第1或2款之洗錢行為。本案中如
     附表一所示，由詐欺集團不詳成員使用他人提供之人頭帳
     戶供被害人匯款，其後再由附表一所示之提款車手提領款
     項，再轉交詐欺集團不詳成員或由共犯壬○○轉交詐欺集團
     不詳成員上繳，所為顯係掩飾詐欺犯罪不法所得之去向、
     所在，揆諸前開說明，核與洗錢防制法第14條第1項之要件
     相合。
　 ㈢是核被告甲○○所為，分別係犯組織犯罪條例第3條第1項前段
     之指揮犯罪組織罪、洗錢防制法第14條第1項之洗錢罪、刑
     法第339條之4第1項第2款之三人以上共同犯詐欺取財罪。
     檢察官追加起訴書雖漏未記載洗錢防制法第14條第1項之罪
     名，惟追加起訴書犯罪事實欄已有敘及此部分之犯罪事實
     ，應認業經起訴，且此部分既與已起訴之罪名部分具有想
     像競合犯之裁判上一罪關係（詳後述），本院自當一併審
     究。
　 ㈣再組織犯罪防制條例係藉由防制組織型態之犯罪活動為手段
     ，以達成維護社會秩序、保障人民權益之目的，乃於該條
     例第3條第1項前段與後段，分別對於「發起、主持、操縱
     、指揮」及「參與」犯罪組織者，依其情節不同而為處遇
     ，行為人雖有其中一行為（如參與），不問其有否實施各
     該手段（如詐欺）之罪，均成立本罪。然在未經自首或有
     其他積極事實，足以證明其確已脫離或解散該組織之前，
     其違法行為，仍繼續存在，即為行為之繼續，而屬單純一
     罪，至行為終了時，仍論為一罪。又刑法上一行為而觸犯
     數罪名之想像競合犯存在之目的，在於避免對於同一不法
     要素予以過度評價。自然意義之數行為，得否評價為法律
     概念之一行為，應就客觀構成要件行為之重合情形、主觀
     意思活動之內容、所侵害之法益與行為間之關連性等要素
     ，視個案情節依社會通念加以判斷。刑法刪除牽連犯之規
     定後，原認屬方法目的或原因結果，得評價為牽連犯之二
     犯罪行為間，如具有局部之同一性，或其行為著手實行階
     段可認為同一者，得認與一行為觸犯數罪名之要件相侔，
     依想像競合犯論擬。倘其實行之二行為，無局部之重疊，
     行為著手實行階段亦有明顯區隔，依社會通念難認屬同一
     行為者，應予分論併罰。因而，行為人以一參與詐欺犯罪
     組織，並分工加重詐欺行為，同時觸犯參與犯罪組織罪及
     加重詐欺取財罪，雖其參與犯罪組織之時、地與加重詐欺
     取財之時、地，在自然意義上非完全一致，然二者仍有部
     分合致，且犯罪目的單一，依一般社會通念，認應評價為
     一罪方符合刑罰公平原則，應屬想像競合犯，如予數罪併
     罰，反有過度評價之疑，實與人民法律感情不相契合。行
     為人所參與之詐欺集團，係屬三人以上以實施詐欺為手段
     ，具有持續性及牟利性之有結構性組織，而有成立組織犯
     罪防制條例第3條第l項之參與組織犯罪，與其所犯加重詐
     欺罪成立想像競合犯之可能。然而，倘若行為人於參與犯
     罪組織之繼續中，先後加重詐欺數人財物，因行為人僅為
     一參與組織行為，侵害一社會法益，應僅就首次犯行論以
     參與犯罪組織罪及加重詐欺罪之想像競合犯（最高法院107
     年度台上字第1066號刑事判決要旨參照）。依上說明，被
     告甲○○指揮本案詐欺集團成員向被害人等施行詐術詐取財
     物，亦應作相同解釋，其同時觸犯組織犯罪防制條例第3條
     第1項前段之指揮犯罪組織、刑法第339條之4第1項第2款之
     三人以上共同犯詐欺取財罪，因被告指揮上開犯罪組織之
     目的，即係欲與集團其餘成員共同施用上開詐術，使被害
     人陷於錯誤而交付財物，再由車手提領詐騙所得，具有行
     為局部之同一性，在法律上應評價為一行為，係一行為觸
     犯數罪名之想像競合犯，應僅就首次犯行（即附表一編號1
     部分），依刑法第55條規定，從一重處斷。追加起訴意旨
     認被告違反組織犯罪防制條例部分，應與刑法加重詐欺取
     財部分分論併罰，容有誤會，附此敘明。
　 ㈤被告甲○○與綽號「鳳凰」之成年男子暨同案共犯壬○○、寅○○
     、詐欺集團撥打電話詐騙被害人之成員、向壬○○取款之詐
     欺集團成員及如附表一所示之取款車手間，具有犯意聯絡
     與行為分擔，均為共同正犯。
   ㈥數行為於同時同地或密切接近之時地實施，侵害同一之法  
     益，各行為之獨立性極為薄弱，依一般社會健全觀念，在 
     時間差距上，難以強行分開，在刑法評價上，以視為數個
     舉動之接續施行，合為包括之一行為予以評價，較為合理
     ，則屬接續犯，而為包括之一罪（最高法院86年台上字第3
     295號判例意旨參照）。查如附表一所示之犯行，係由取款
     車手分次將被害人匯入款項提領完畢，顯係基於單一之犯
     意，於密接之時間內，分數次提領詐欺款項，分別侵害同
     一被害人之財產法益，其各別提領款項之行為難以分割，
     自均應各論以接續犯之一行為。
　 ㈦被告甲○○如附表一編號1所犯組織犯罪條例第3條第1項前 段
     之指揮犯罪組織罪、刑法第339條之4第1項第2款之三人以
     上共同犯詐欺取財罪及洗錢防制法第14條第1項之一般洗錢
     罪間，如附表一編號2至9所犯刑法第339條之4第1項第2款
     之三人以上共同犯詐欺取財罪及洗錢防制法第14條第1項之
     一般洗錢罪間，有方法目的之關係，其間有實行行為局部
     同一之情形，均應依刑法第55條規定論以想像競合犯，並
     從一重各依組織犯罪防制條例第3條第1項前段指揮犯罪組
     織罪（附表一編號1部分）、刑法第339條之4第1項第2款之
     3人以上共同詐欺取財罪（附表一編號2至9部分）處斷。被
     告如附表一各次犯行，侵害不同被害人之財產法益，各該
     次犯罪明顯且屬可分，各個犯罪時間及被害人亦有所差異
     ，犯意各別，行為互殊，應分論併罰。
　 ㈧被告甲○○前曾因恐嚇取財案件，經本院以105年度簡字第93
     號判處有期徒刑4月確定，於105年10月6日易科罰金執行完
     畢，有臺灣高等法院被告前案紀錄表在卷可參，被告於前
     揭有期徒刑執行完畢後，5年內故意再犯本件有期徒刑以上
     之罪，均為累犯，參酌司法院大法官會議釋字第775號解釋
     意旨，本件被告依其犯罪情節，並無處以法定最輕本刑仍
     顯過苛之情形，均應依刑法第47條第1項規定，加重其刑。
   ㈨爰審酌被告甲○○正值青壯之年，竟不知遵守法律，循正當途
     徑獲取財物，意圖非法謀取暴利，與他人共同指揮詐欺集
     團，向如附表一所示之被害人施詐行騙，以此手段取得不
     法財物，除顯示其漠視法紀外，更無視於政府一再宣誓掃
     蕩詐騙犯罪之決心，此類犯罪實不應輕縱，並考量被告於
     本案中乃居於核心、主導地位，兼衡本案詐得如附表一所
     示之被害人財物金額非少，所生危害頗鉅，暨被告犯後始
     終否認犯行，不斷飾詞狡卸，犯後態度不佳，及其自陳國
     中肄業之智識程度，原從事保健食品工作，嗣因另涉犯案
     件（由本院另案審理中）而潛逃至中國大陸，離婚、有2名
     未成年子女，由父親照顧中等家庭經濟及生活狀況等一切
     情狀，分別量處如附表二所示之刑，並審酌被告犯行之時
     間密接，各次詐欺取財之方式、態樣並無二致，如以實質
     累加方式定應執行刑，則處罰之刑度顯將超過其行為之不
     法內涵，違反罪責原則，及考量因生命有限，刑罰對被告
     造成之痛苦程度，係隨刑度增加而生加乘效果，非以等比
     方式增加，是以隨罪數增加遞減刑罰方式，當足以評價被
     告本案行為不法性之法理（即多數犯罪責任遞減原則）等
     情，定應執行之主刑如主文所示。
 四、按犯第一項之罪者，應於刑之執行前，令入勞動場所，強
     制工作，其期間為三年，組織犯罪防制條例第3條第2項規
     定甚明。查被告甲○○指揮本案之犯罪組織，從事詐欺取財
     犯行，已據本院認定如前，則就其違反組織犯罪防制條例
     部分，自應依上述規定，諭知於刑之執行前，令入勞動場
     所強制工作三年。
 五、犯罪所得，屬於犯罪行為人者，沒收之；但有特別規定者
     ，依其規定。前二項之沒收，於全部或一部不能沒收或不
     宜執行沒收時，追徵其價額，刑法第38條之1 第1 項、第3
      項分別定有明文。查，被告甲○○指揮詐欺團成員對附表一
     所示之被害人施行詐術，使渠等分別匯款如附表一所示，
     此均為被告甲○○之犯罪所得（附表一編號9部分，車手董進
     忠雖僅提領11萬9千元，惟剩餘之8萬1千元仍於人頭帳戶中
     ，並為被告所指揮之本案詐欺集團所管領，復無證據顯示
     已發還被害人，自屬被告所有而得處分之財物）雖未扣案
     ，如宣告沒收或追徵並無刑法第38條之2第2項所定過苛調
     節條款之情形，是應依刑法第38條之1第1 項前段、第3 項
     規定，於附表一所犯各罪刑項下宣告沒收，且於全部或一
     部不能沒收或不宜執行沒收時，均追徵其價額。
據上論斷，應依刑事訴訟法第299 條第1 項前段，判決如主文。
本案經檢察官王元郁追加起訴，檢察官吳皓偉到庭執行職務。
中　　華　　民　　國　　110 　年　　4 　　月　　7 　　日
                  刑事第九庭    審判長法官  王義閔
　　　　　　　　　              法      官  巫美蕙
                                法      官  李  昕
以上正本證明與原本無異。
如不服本判決應於收受判決後20日內向本院提出上訴書狀，並應
敘述具體理由。其未敘述上訴理由者，應於上訴期間屆滿後20日
內向本院補提理由書( 均須按他造當事人之人數附繕本) 「切勿
逕送上級法院」。
告訴人或被害人對於判決如有不服具備理由請求檢察官上訴者，
其上訴期間之計算係以檢察官收受判決正本之日期為準。
中　　華　　民　　國　　110 　年　　4 　　月　　7 　　日
                                書  記  官  廖涵萱
附錄本案論罪科刑法條全文：
組織犯罪防制條例第3條
發起、主持、操縱或指揮犯罪組織者，處3年以上10年以下有期
徒刑，得併科新臺幣1億元以下罰金；參與者，處6月以上5年以
下有期徒刑，得併科新臺幣1千萬元以下罰金。但參與情節輕微
者，得減輕或免除其刑。
具公務員或經選舉產生之公職人員之身分，犯前項之罪者，加重
其刑至二分之一。
犯第1項之罪者，應於刑之執行前，令入勞動場所，強制工作，
其期間為3年。
前項之強制工作，準用刑法第90條第2項但書、第3項及第98條第
2項、第3項規定。
以言語、舉動、文字或其他方法，明示或暗示其為犯罪組織之成
員，或與犯罪組織或其成員有關聯，而要求他人為下列行為之一
者，處3年以下有期徒刑，得併科新臺幣3百萬元以下罰金：
一、出售財產、商業組織之出資或股份或放棄經營權。
二、配合辦理都市更新重建之處理程序。
三、購買商品或支付勞務報酬。
四、履行債務或接受債務協商之內容。
前項犯罪組織，不以現存者為必要。
以第5項之行為，使人行無義務之事或妨害其行使權利者，亦同
。
第5項、第7項之未遂犯罰之。
洗錢防制法第14條
有第二條各款所列洗錢行為者，處7年以下有期徒刑，併科新臺
幣5百萬元以下罰金。
前項之未遂犯罰之。
前二項情形，不得科以超過其特定犯罪所定最重本刑之刑。
中華民國刑法第339條之4
犯第339條詐欺罪而有下列情形之一者，處1年以上7年以下有期
徒刑，得併科1百萬元以下罰金：
一、冒用政府機關或公務員名義犯之。
二、三人以上共同犯之。
三、以廣播電視、電子通訊、網際網路或其他媒體等傳播工具，
    對公眾散布而犯之。
前項之未遂犯罰之。
附表一：（民國/新臺幣）

編號 被害人 詐騙方式 被害人匯款時間、金額及匯入帳戶 領款人提款時間、金額、帳戶及地點 1 己○○ 甲○○詐欺集團成員於107年3月20日下午1時22分許，偽稱是己○○之友人林育安打電話予己○○，向其詐稱：需款孔急，請貸借現金云云，致己○○陷於錯誤，依其指示，於右列時間、地點，臨櫃匯款右列金額於右列銀行帳戶內。嗣由林錚崧開車搭載張晉誠於右列時間、前往右列地點，由張晉誠下車提領右列之款項。 107 年3 月20日下午2時8 分許/5萬元/ 臺中商業銀行帳號000000000000號、戶名洪祥議之帳戶 張晉誠/ ①107 年3 月20日下午2 時38分46秒/2萬元（另有跨行提款手續費5 元）/ 臺中市○○區○○路0 段00號全家便利商店建昌門市 ②同日下午2 時39分25 秒/2 萬元（另有跨行提款手續費5 元）/ 上開全家便利商店 ③同日下午2 時40分0 秒/1萬元（另有跨行提款手續費5 元）/上開全家便利商店 2 癸○○ 甲○○詐欺集團成員分別於107年4月18日上午11時許及同年月19日下午2時許，偽稱是癸○○之友人周酉全打電話予癸○○，向其詐稱：已更換電話號碼，且需款孔急，請貸借現金云云，並以LINE傳送受款帳戶戶名及帳號之訊息予癸○○，致癸○○陷於錯誤，依其指示委託其同事高炳男，於右列時間、地點，轉帳右列金額於右列銀行帳戶內。 107 年4 月19日下午2時16分許/3萬元/ 臺灣土地銀行虎行分行帳號000000000000號、戶名張游足之帳戶 庚○○/ ①107 年4 月19日2 時39分38秒/2萬元（另有跨行提款手續費5元）/ 彰化縣○○鄉○○路00號全家便利商店大村美港門市 ②同日下午2 時40分49秒/1萬元（另有跨行提款手續費5 元）/上開全家便利商店 3 乙○○ 甲○○詐欺集團成員分別於107年4月22日某時及同年月23日上午10時許，偽稱是乙○○之小學同學陳文森打電話予乙○○，向其詐稱：伊正投資法拍屋事業，急需資金周轉云云，並以LINE傳送受款帳戶戶名及帳號之訊息予乙○○，致乙○○陷於錯誤，依其指示，於右列時間、地點，臨櫃匯款右列金額於右列銀行帳戶內。 107 年4 月23日上午11時55分許/6萬元/ 臺灣土地銀行虎行分行帳號000000000000號、戶名張游足之帳戶 張凱倫/①107年4 月23日下午2時4分8秒/2萬元（另有跨行提款手續費5 元）/ 彰化縣○○市○○路0 段000 號家樂福彰化店②同日下午2 時4 分42秒/2萬元（另有跨行提款手續費5 元）/ 上開家樂福③同日下午2 時5 分14秒/2萬元（另有跨行提款手續費5元）/上開家樂福彰化店 4 子○○ 甲○○詐欺集團成員分別於107年4月22日下午1時30分許及同年月23日上午11時30分許，偽稱是子○○友人即萬泰銀行前經理沈宏智打電話予子○○，向其詐稱：已更換電話，且需款孔急，請貸借現金云云，並以LINE傳送受款帳戶戶名及帳號之訊息予子○○，致子○○陷於錯誤，依其指示，於右列時間、地點，臨櫃匯款右列金額於右列銀行帳戶內。 107 年4 月23日下午2時30分許/3萬元/ 臺灣土地銀行虎行分行帳號000000000000號、戶名張游足之帳戶 張凱倫/ ①107年4 月23日下午3時5分23秒/2萬元（另有跨行提款手續費5 元）/ 彰化縣○○市○○路000 號統一便利商店勝全門市 ②同日下午3 時16分42秒/9千元（另有跨行提款手續費5 元）/彰化縣○○市○○路000 ○000○000 號全家便利商店門市 ③同年月24日凌晨1 時24分9 秒/1千元（另有跨行提款手續費5元）/ 彰化縣○○市○○路0 段000 巷00號全家便利商店彰化再興門市 5 辛○○ 甲○○詐欺集團成員於107年4月23日中午12時5分前某時，偽稱是辛○○之友人打電話予辛○○，向其詐稱：需款孔急，請貸借現金云云，並以LINE傳送受款帳戶戶名及帳號之訊息予辛○○，致辛○○陷於錯誤，依其指示，於右列時間、地點，轉帳右列金額於右列銀行帳戶內。 107 年4 月23日中午12時5 分許/3萬元/ 臺灣土地銀行虎尾分行帳號000000000000號、戶名張游足之帳戶 張凱倫/ ①107 年4 月23日中午12時15分33秒/2萬元（另有跨行提款手續費5 元）/ 彰化縣○○市○○路0 段000 號家樂福彰化店 ②同日中午12時16分31秒/1萬元（另有跨行提款手續費5 元）/上開家樂福彰化店 6 丁○○ 甲○○詐欺集團成員於107年4月24日下午6時19分許，偽稱是丁○○之子打電話予丁○○，向其詐稱：已更換電話，因向友人借用之支票即將屆期，急需現款匯入支票帳戶云云，並於隔日（25）上午11時53分許以簡訊傳送受款帳戶戶名及帳號之訊息予丁○○，致丁○○陷於錯誤，依其指示，於右列時間、地點，臨櫃匯款右列金額於右列銀行帳戶內。 107 年4 月25日下午1時39分許/15 萬元/ 苗栗三灣郵局帳號00000000000000 號、戶名黃紹瑋之帳戶（107年度偵字第5464、9258、9275號追加起訴書附表四，認107年4月26日9時30分6秒在彰化縣○○市○○○路00○00號1樓全家便利商店彰化再安店提領1000元該次行為，也是本次被害人所匯款金額，然右列張凱倫提領編號①至⑨所示之金額，加計已達告訴人丁○○遭詐騙之金額，而在右列提領編號⑨之後，另曾有一筆金額985元匯入，則上述提領款項，應非本件被害人之匯款，爰不列入本次提領金額。） 張凱倫/ ①107 年4 月25日下午1 時53分2 秒/2萬元（另有跨行提款手續費5 元）/ 彰化縣○○鎮○○路0 段000 號統一便利商店和線門市 ②同日下午1 時54分0秒/2 萬元（另有跨行提款手續費5 元）/上開統一便利商店和線門市 ③同日下午1 時54分54秒/2萬元（另有跨行提款手續費5 元）/上開統一便利商店和線門市 ④同日下午1 時55分47秒/2萬元（另有跨行提款手續費5 元）/上開統一便利商店和線門市 ⑤同日下午2 時3 分36秒/2萬元（另有跨行提款手續費5 元）/彰化縣○○鎮道○路000 號統一便利商店和峰門市 ⑥同日下午2時4 分37秒/2 萬元（另有跨行提款手續費5 元）/上開統一便利商店和峰門市 ⑦同日下午2 時5 分40秒/2萬元（另有跨行提款手續費5 元）/上該統一便利商店和峰門市 ⑧同日下午2 時21分41秒/9 千元（另有跨行提款手續費5 元）/ 彰化縣○○鎮○○路0 段000○0 號統一便利商店新勝利門市 ⑨同年月26日凌晨2 時10分42秒/1千元/ 彰化縣○○市○○路0段000 號彰化過溝仔郵局 7 丙○○ 甲○○詐欺集團成員分別於107年4月26日中午12時30分許及同年月27日某時，偽稱是丙○○大學同學王琱琦打電話予丙○○，向其詐稱：已更換電話，且需款孔急，請貸借現金云云，並以簡訊傳送受款帳戶戶名及帳號之訊息予丙○○，致丙○○陷於錯誤，依其指示，於右列時間、地點，臨櫃匯款右列金額於右列銀行帳戶內。 107 年4 月27日下午1時30分許/20 萬/ 玉山銀行羅東分行帳號0000000000000 號、戶名張柏鈞之帳戶 張凱倫/ ①107年4 月27日下午3時3 分17秒/1千元（另有跨行提款手續費5 元）/ 彰化縣○○市○○路0段000 巷00號全家超商彰化再興門市 ②同日下午3 時4分23秒/2萬元（另有跨行提款手續費5 元）/上開全家便利商店彰化再興門市 ③同日下午3 時5分13秒/2萬元（另有跨行提款手續費5 元）/上開全家便利商店彰化再興門市 ④同日下午3 時5分48秒/2萬元（另有跨行提款手續費5 元）/上開全家便利商店彰化再興門市 ⑤同日下午3 時13分6 秒/2萬元（另有跨行提款手續費5 元）/彰化縣○○市○○街000 號統一便利商店智富門市 ⑥同日下午3 時14分6 秒/2萬元（另有跨行提款手續費5 元）/上開統一便利商店智富門市 ⑦同日下午3 時19分55秒/2萬元（另有跨行提款手續費5 元）/彰化縣○○市○○路00巷00號全聯福利中心彰化進德店 ⑧同日下午3時20分33秒/2 萬元（另有跨行提款手續費5 元）/上開全聯福利中心 ⑨同日下午3時22分9 秒/8 千元（另有跨行提款手續費5 元）/上開全聯福利中心 ⑩107 年4 月28日凌晨0 時1 分6 秒/2萬元（另有跨行提款手續費5 元）/ 彰化縣○○市○○路000 號統一便利商店勝全門市 ⑪同日凌晨0 時2 分5 秒/2萬元（另有跨行提款手續費5 元）/上開統一便利商店勝全門市 ⑫同日凌晨0時3分6秒/1萬1千元（另有跨行提款手續費5元）/上開統一便利商店勝全門市 8 丑○○ 甲○○詐欺集團成員於107年5月2日上午10時許，偽稱是丑○○綽號「臺南ㄟ」之友人打電話予丑○○，向其詐稱：已更換電話，且需款孔急，請貸借現金云云，並告知受款帳戶戶名及帳號，致丑○○陷於錯誤，依其指示，於右列時間、地點，臨櫃匯款右列金額於右列銀行帳戶內。嗣由甲○○詐欺集團所屬之不詳車手，先行於右列編號①至⑩所示時間提領14萬9千元後，詐欺集團再指示黃耀聰將其餘5萬1千元匯至附表依編號9戶名王韋澄之帳戶。 107 年5 月2 日中午12時10分許/20 萬元/ 佳里興郵局帳號00000000000000號、戶名黃耀聰之帳戶 不詳車手/ ①107 年5 月2 日下午1 時20分17秒/2萬元（另有跨行提款手續費5 元）/ 不詳地點 ②同日下午1 時20分49秒/2萬元（另有跨行提款手續費5 元）/不詳地點 ③同日下午1 時21分21 秒/2 萬元（另有跨行提款手續費5 元）/ 不詳地點 ④同日下午1時22 分0 秒/2萬元（另有跨行提款手續費5 元）/不詳地點 ⑤同日下午1 時22分33秒/2萬元（另有跨行提款手續費5 元）/不詳地點 ⑥同日下午1 時23分8 秒/2 萬元（另有跨行提款手續費5 元）/ 不詳地點 ⑦同日下午1 時23分46秒/2萬元（另有跨行提款手續費5 元）/不詳地點 ⑧同日下午1 時36分26秒/5千元（另有跨行提款手續費5 元）/不詳地點 ⑨同日下午1 時37分31秒/3千元（另有跨行提款手續費5 元）/不詳地點 ⑩同日下午1 時38分33秒/1千元（另有跨行提款手續費5 元）/不詳地點     黃耀聰受甲○○詐欺集團成員指示於107年5月2日下午4時32分許將其餘5萬1千元領出並匯款至臺灣銀行林口分行帳號000000000000號、戶名王韋澄之帳戶。嗣由不知情之吳安琪於107年5月3日上午9時6分25秒在彰化縣○○市○○路000號臺灣銀行彰化分行，將上開5萬1千元領出後，交付予陳子滕。 9 卯○○ 甲○○詐欺集團成員於107年5月3日下午7時許，偽稱是卯○○友人打電話予卯○○，向其詐稱：已更換電話，且需款孔急，請貸借現金云云，並告知受款帳戶戶名及帳號，致卯○○陷於錯誤，依其指示，於右列時間、地點，臨櫃匯款右列金額於右列銀行帳戶內。 107 年5 月4 日下午2時47分許/20 萬元/ 臺灣銀行林口分行帳號000000000000號、戶名王韋澄之帳戶 董進忠/ ①107 年5 月4 日下午3 時48分45秒/6萬元/ 彰化縣○○市○○路000 號臺灣銀行彰化分行 ②同日下午3 時50分46秒/5萬9千元/ 上開臺灣銀行 
附表二：

 犯罪事實 宣告刑、沒收及保安處分 附表一編號1 甲○○共同犯指揮犯罪組織罪，累犯，處有期徒刑參年陸月。未扣案之犯罪所得新臺幣伍萬元沒收，如全部或一部不能沒收或不宜執行沒收時，追徵其價額。並應於刑之執行前，令入勞動場所強制工作參年。 附表一編號2 甲○○犯三人以上共同詐欺取財罪，累犯，處有期徒刑壹年陸月。未扣案之犯罪所得新臺幣參萬元沒收，如全部或一部不能沒收或不宜執行沒收時，追徵其價額。 附表一編號3 甲○○犯三人以上共同詐欺取財罪，累犯，處有期徒刑壹年陸月。未扣案之犯罪所得新臺幣陸萬元沒收，如全部或一部不能沒收或不宜執行沒收時，追徵其價額。 附表一編號4 甲○○犯三人以上共同詐欺取財罪，累犯，處有期徒刑壹年陸月。未扣案之犯罪所得新臺幣參萬元沒收，如全部或一部不能沒收或不宜執行沒收時，追徵其價額。 附表一編號5 甲○○犯三人以上共同詐欺取財罪，累犯，處有期徒刑壹年陸月。未扣案之犯罪所得新臺幣參萬元沒收，如全部或一部不能沒收或不宜執行沒收時，追徵其價額。 附表一編號6 甲○○犯三人以上共同詐欺取財罪，累犯，處有期徒刑壹年捌月。未扣案之犯罪所得新臺幣壹拾伍萬元沒收，如全部或一部不能沒收或不宜執行沒收時，追徵其價額。 附表一編號7 甲○○犯三人以上共同詐欺取財罪，累犯，處有期徒刑壹年捌月。未扣案之犯罪所得新臺幣貳拾萬元沒收，如全部或一部不能沒收或不宜執行沒收時，追徵其價額。 附表一編號8 甲○○犯三人以上共同詐欺取財罪，累犯，處有期徒刑壹年捌月。未扣案之犯罪所得新臺幣貳拾萬元沒收，如全部或一部不能沒收或不宜執行沒收時，追徵其價額。 附表一編號9 甲○○犯三人以上共同詐欺取財罪，累犯，處有期徒刑壹年捌月。未扣案之犯罪所得新臺幣貳拾萬元沒收，如全部或一部不能沒收或不宜執行沒收時，追徵其價額。